【裁判字號】    91,易,1547
【裁判日期】    920210
【裁判案由】    傷害
【裁判全文】
臺灣臺南地方法院刑事判決
    公  訴  人  臺灣台南地方法院檢察署檢察官
    被      告  甲○○  男  五.
右列被告因傷害案件，經檢察官提起公訴（九十一年度偵字第八五五一號），本院判
決如左：
    主  文
甲○○無罪。
    理  由
一、公訴意旨略以：被告甲○○於民國九十一年四月十日十五時許，在其胞弟乙○○
    位於台南市○○路○段一二六巷三四號住處內，與丙○○因細故發生口角，雙方
    起爭執，竟以傷害人身體之犯意，出手毆打丙○○，致丙○○受有右上臂瘀青、
    右手紅腫等傷害。因認被告涉有刑法第二百七十七條第一項之傷害罪嫌等語。
二、公訴人認被告甲○○涉有上開犯行，係以上揭事實，業據告訴人丙○○指訴歷歷
    ，並提出驗傷診斷書一紙為論據。訊據被告甲○○則堅決否認有何傷害犯行，辯
    稱：於九十一年四月十日十五時許，因弟弟乙○○打電話給伊說丙○○在台南市
    ○○路○段一二六巷三四號住處大吵大鬧，要伊回去當調人，伊回去後要丙○○
    出去，她就走出去，伊沒有打丙○○等語。
三、按犯罪事實應依證據認定之，無證據不得推定其犯罪事實；又不能證明被告犯罪
    者，即應諭知無罪之判決，刑事訴訟法第一百五十四條、第三百零一條第一項分
    別定有明文。其次，認定不利於被告之事實，須依積極證據，苟積極證據不足為
    不利於被告之認定時，即應為有利於被告之認定，更不必有何有利之證據；其次
    ，認定犯罪事實所憑之證據，雖不以直接證據為限，間接證據亦包括在內，然而
    無論直接證據或間接證據，其為訴訟上之證明，須於通常一般之人均不致有所懷
    疑，而得確信其為真實之程度者，始得據為有罪之認定，倘其證明尚未達到此一
    程度，而有合理之懷疑存在而無從使事實審法院得有罪之確信時，即應由法院為
    諭知被告無罪之判決（最高法院三十年上字第八一六號及七十六年台上字第四九
    八六號判例意旨參照）。另告訴人之告訴，係以使被告受刑事訴追為目的，是其
    陳述是否與事實相符，仍應調查其他證據以資審認（最高法院五十二年度台上字
    第一三○○號判例意旨參照）。
四、經查：
    (一)告訴人丙○○固分於警訊、偵查及本院指訴被告甲○○以拳頭打伊頭部，伊
        以手去擋，致手臂受有傷害云云。然告訴人指訴遭被告傷害情節係稱：被告
        站在伊右手邊，以右直拳出手打伊二、三下，當時雙方都是站著，伊用右手
        握拳，手掌向內，手臂向外擋了二下云云（見本院卷第十二頁及偵卷第二十
        三頁照片）。惟參以告訴人提出之台南市立醫院診斷證明書所載告訴人所受
        之傷勢除右手掌腕內側三公分Ⅹ三公分紅腫、右上手臂內側六公分Ⅹ六公分
        瘀青外，餘身體並無其他傷害，有該醫院診斷書在卷可參。果告訴人指訴被
        告所站位置係在其右方，並以右直拳毆打，經告訴人以右手握拳，手掌向內
        ，手臂向外擋，則告訴人所受之傷應在右手臂外側才是，顯不可能造成如驗
        傷診斷書所載右手臂內側之紅腫及瘀青之傷。是告訴人之指訴已難認與事實
        相符。
    (二)又證人乙○○證稱：於九十一年四月十日丙○○到伊住處，爬牆進入，打破
        客廳玻璃進入屋內，要伊開門，並說如果不開門要打破伊房門，伊才打電話
        給哥哥（指被告）要他回來，哥哥回來後，伊才開門跟丙○○見面，然後哥
        哥要丙○○出去，她就出去站在馬路上，之後伊開車出去，丙○○就爬到車
        子引擎蓋上，伊要丙○○下來，她不下來，伊就將車子開到台南縣善化分局
        安定派出所，請求警察處理，哥哥沒有打丙○○等情（見本院卷第十三頁）
        。告訴人亦供陳其確曾在乙○○所駕之車輛引擎蓋上，經乙○○駛往派出所
        下車等詞（惟陳稱係乙○○開車撞伊才跳上引擎蓋，見本院卷第十四頁）。
        再本院函查台南市之醫院就其出具之丙○○驗傷單係何因造成，業據該醫院
        以：丙○○女士於民國九十一年四月十日二十三時四十六分至本院急診就醫
        ，自述於中午遭人以拳頭毆傷，致右上臂及手腕瘀腫，此傷痕是為鈍傷所致
        。受傷原因難以評，舉凡非利器所致之撞及皆可導致瘀腫等情，業據該醫院
        於九十一年十二月二十七日以九一南市醫字第八五五號函明在卷（見本院卷
        第二十八頁）。則告訴人自訴遭人毆傷（指被告）已不足採，如前所述。而
        證人乙○○所證告訴人丙○○到伊住處，爬牆進入或跳趴所駕車輛引擎蓋上
        情節以觀，告訴人丙○○為免摔落，其身體著力點適在手臂內側，而該施力
        、撞及、壓迫均屬鈍傷，皆可導致身體部位紅腫或瘀青乃一般常識。是告訴
        人所執之台南市立醫院出具之驗傷診斷書，固有紅腫、瘀青等傷勢之記載，
        尚不能為被告傷害事實之推論。
五、綜上所述，本件依調查所得證據尚不足以證明被告確有公訴人所指之傷害犯行，
    此外復查無其他積極證據足資佐證，揆諸前開說明，被告犯罪尚屬不能證明，應
    為無罪之諭知。
據上論斷，應依刑事訴訟法第三百零一條第一項，判決如主文。
本案經檢察官姚玎霖到庭執行職務
中      華      民      國      九十二      年      二      月    十    日
                                  臺灣臺南地方法院刑事第五庭
                                          法  官  蘇  清  水
右正本證明與原本無異。
如不服本判決，應於判決送達後十日內，向本院提出上訴狀。（應附繕本）
                                          書記官  陳  信  良
中      華      民      國      九十二      年      二      月    十    日


司法院資訊處製作；財團法人民間司法改革基金會備份。
